臺灣臺南地方法院刑事判決　　　　　　　92年度訴字第1250號
公　訴　人　臺灣台南地方法院檢察署檢察官
被　　　告　丙○○
選任辯護人　洪梅芬律師
　　　　　　李季錦律師
上列被告因違反毒品危害防制條例案件，經檢察官提起公訴（92
年度偵字第6092號），本院判決如下：
    主  文
丙○○連續販賣第一級毒品，累犯，處有期徒刑拾貳年。褫奪公
權陸年。販賣毒品所得新臺幣玖萬柒仟元，沒收之。如全部或一
部不能沒收時，以其財產抵償之。扣案之海洛因參拾貳包（淨重
伍點零伍公克），均沒收銷燬之。扣案行動電話（0000000000號
）壹枝、毒品包裝袋參拾貳只及分裝夾鍊袋參拾個，均沒收。
    事  實
一、丙○○前因違反肅清煙毒條例案件，經法院判處有期徒刑2
    年，於86年11月14日縮短刑期假釋付保護管束，於87年7月
    16日保護管束期滿，未經撤銷，以執行完畢論。
二、詎丙○○仍不知悔改，於前開有期徒刑執行完畢後，竟基於
    販賣毒品之概括犯意，於91年11月間起至92年1月底止，在
    臺南縣麻豆鎮寮部里64之6號住處，以一包新臺幣（下同）1
    千元至2千元不等之價格，平均每日一次，連續販賣第一級
    毒品海洛因予戊○○多次。又自92年1月初起至2月底止，在
    上開地點，連續以每包1千元或3千元之代價，販賣第一級毒
    品海洛因予甲○○5次。並因販賣毒品，而有如附表所載之
    所得。
三、嗣經警於92年5月9日下午1時30分許，持搜索票至丙○○前
    開住處搜索，當場扣得丙○○持有之第一級毒品海洛因32包
    （驗餘淨重5.05公克，包裝重6.85公克）、分裝夾鏈袋30個
    ，及其用供販賣毒品連絡之行動電話一支（0000000000）。
    至於丙○○施用毒品部分，則另案經本院92年訴字第738號
    判處有期徒刑10月確定。
四、丙○○為警查獲後，即向警供出第一級毒品海洛因來源係購
    自乙○○及綽號「海仔」之人，經警循其供述內容，而分別
    於（一）92年5月9日下午7時許，在臺南縣官田鄉○○路與
    實踐街口查獲乙○○販賣第一級毒品（另案經警移送地檢署
    偵辦，經臺灣臺南地方法院檢察署檢察官於93年3月31日，
    以92年度偵續字第120號不起處訴處分），及（二）92年5
    月15日查獲綽號「海仔」即為吳志明、李三能及孫于昌販賣
    第一級毒品海洛因之犯行（均由警另行移送偵辦）。
五、案經臺南縣警察局麻豆分局報告臺灣臺南地方法院檢察署檢
    察官偵查起訴。
    理  由
壹、被告之辯解：
    訊據被告丙○○固不否認於92年5月9日經警查獲，並扣得毒
    品之事實，惟矢口否認有何販賣第一級毒品海洛因之犯行，
    辯稱：扣案毒品是我自己施用的，我並未販賣毒品予戊○○
    ，且因之前毆打過葉某，因此他懷恨在心，才會在警詢時供
    述我販毒，我與甲○○是合資購買毒品施用，並非販賣毒品
    云云。
貳、本院得心證之理由：
一、程序問題：
    按被告以外之人在審判外之言詞或書面陳述，除法律有規定
    者外，不得作為證據；又被告以外之人於檢察事務官、司法
    警察官或司法警察調查時所為之陳述，與審判中不符時，其
    先前之陳述具有較可信之特別情況，且為證明犯罪事實存否
    所必要者，得為證據。刑事訴訟法第一百五十九條第一項、
    第一百五十九條之二定有明文。證人戊○○於警詢中所為之
    陳述雖係被告以外之人於審判外之陳述，經被告及辯護人否
    認其警詢筆錄之證據能力，惟本院認證人戊○○於本院審理
    時所為之證詞，與前開警詢筆錄不符，而該警詢筆錄有特別
    可信之理由，且為證明犯罪事實所必要，爰依刑法第一百五
    十九條之二，認其有證據能力（理由詳待後述），核先敘明
    。
二、本院認定事實所憑之證據：
１、被告販賣第一級毒品海洛因予戊○○之事實，業據證人戊○○於警詢中證稱：「91年11月起至92年1月間，我都直接到
    丙○○麻豆鎮寮里家中，或以我的0000000000號撥打丙○○的0938xxxxxx，再到他家向他買海洛因。我每天都有毒癮
    ，所以幾乎每天均以1至2千元向他買一包海洛因吸食解癮」
    等語（參見警卷第19至20頁）；證人戊○○雖於檢察官偵查
    中具結證稱「（檢察官問：你是否曾向丙○○買過毒品？）
    我請他幫我買，我有拿錢給他」、「（檢察官問：為何與警
    詢筆錄所述不同？）因為他想打我，我才懷恨的」「（檢察
    官問：你施用毒品從何來？）我曾叫丙○○幫我買了約十次
    以上）（參見偵查卷第29至30頁）；而證人戊○○於本院審
    理時，則具結證稱：「自92年起至93年，施用海洛因，海洛
    因向不認識的人購買，現在找不到人，名字忘了，未找過丙○○買毒品，亦未請丙○○購買毒品，與丙○○相處情況還
    不錯，沒吵架、打架過」等語（參見本院94年9月27日審理
    筆錄）。然參酌證人戊○○於警、偵訊及本院審理時，均就
    其長期施用毒品海洛因之情節供述綦詳，而證人戊○○於92
    年1月14日起至92年2月7日、及92年5月23日起至7月31日，
    均因違反毒品危害防制條例案件，經法院裁定執行觀察勒戒
    ，有證人戊○○臺灣高等法院在監在押全國紀錄表一紙可憑
    ，是以證人戊○○係長期施用毒品之人，應可認定；次查，
    證人戊○○於檢察官偵查中雖更異前詞，改稱是拿錢請被告
    代購毒品海洛因，並非向被告購買，至於警詢時所言是因被
    告想毆打他，才懷恨在心所言云云。惟揆諸證人戊○○於本
    院審理時復供稱與被告相處情況良好、從未與被告發生吵架
    、打架等內容，本院認為證人戊○○就其與被告之關係良好
    與否，不僅前後供述矛盾，更無法具體說明對被告懷恨而出
    於陷害之原因，再者，觀諸證人戊○○警詢筆錄內容與檢察
    官偵查中內容，就證人戊○○確有付款予被告，被告則交付
    第一級毒品海洛因予證人戊○○之過程，均屬一致，所差異
    者，僅是被告是代證人戊○○購買或係直接販賣毒品予戊○○；而證人戊○○於本院審理時，就其毒品來源均語焉不詳
    ，顯與前開警詢筆錄不符，因此，本院參酌證人戊○○偵查
    中之證述內容，而認為證人戊○○警詢筆錄有特別可信之情
    形，有證據能力，並就證人戊○○警詢筆錄及檢察官偵查筆
    錄內容相互勾稽，被告確有販賣第一級毒品海洛因予戊○○
    ，應可認定，被告所辯，顯不可採。
２、被告販賣第一級毒品海洛因予甲○○5次之事實，據證人甲○○固然於檢察官偵查時具結證稱「我沒有跟丙○○買過毒
    品，我們是一起出錢去買毒品」、「我拿錢去給丙○○買的
    」、「給錢後，約1、2個小時內，我拿給他後就回家等他打
    電話給我」、「託他買過5、6次毒品」（參見偵查卷第28頁
    至30頁），於本院審理時，亦就其自91年中開始至92年中經
    警查獲為止，施用第一級毒品海洛因，且將錢交給被告，過
    一些時候，或是自己找被告，或是被告來找自己，由被告將
    毒品交付等情節，具結證稱在卷（參見本院94年9月27日審
    理筆錄），據此足認證人甲○○確有付款向被告購得毒品海
    洛因。至於證人甲○○雖證稱係出錢合資購買云云，被告亦
    辯稱，係合資購買云云。但查無被告確有出錢合資之憑據，
    被告亦未能供明合資後係向何人購得毒品？是以，本件依上
    揭證據，僅顯示證人甲○○確有付款向被告買毒品，而被告
    亦有依證人之付款而交付毒品之販賣事實，而未顯示有被告
    所辯稱或證人甲○○所證稱之合買或幫忙買之事實，且證人
    甲○○於該次偵查庭接受訊問時，意識清楚，亦無其他顯不
    可信之情況。其證言至屬可信。據此足認被告確有販毒予證
    人甲○○之犯行。此部分所辯，應不足採。
３、本件又有被告所持用之0000000000號行動電話一支扣案可證
    ，而號碼亦與證人戊○○於警詢供稱用以聯絡購買毒品之電
    話號碼為「0938xxxxxx」的情節相符，足認被告所有之該行
    動電話是用以聯絡交易毒品所用，亦可認定。
４、復有扣案之海洛因32包及分裝夾鍊袋30個足資佐證，且該32
    包粉末毒品經鑑定結果確係含第一級毒品海洛因成分，有法
    務部調查局92年6月27日調科壹字第200004378號檢驗通知書
    一紙附卷足憑。被告尿液雖驗有嗎啡陽性反應，但在其住處
    所查獲之第一級毒品海洛因竟達32小包之多，顯非單純僅供
    己吸用，益足認被告有販賣之犯行。綜上所述，足認被告所
    辯，應係卸責之詞，均不足採信，事證明確，被告犯行可以
    認定。
三、論罪科刑：
１、查被告丙○○接受他人交付之價款而交付毒品海洛因之行為
    ，並具有互為對價之關係，應係販賣第一級毒品之行為，核
    其所為，係犯毒品危害防制條例第4條第1項之罪。被告先後
    多次販賣海洛因之行為，時間緊接，方法相同，顯係基於概
    括犯意反覆為之，應依連續犯規定論以一罪。被告有如事實
    欄所載之前科，其於有期徒刑執行完畢後，再犯本罪，為累
    犯。惟因販賣第一級毒品罪之法定刑度為死刑、無期徒刑，
    依刑法第64條第1項、第65條第1項規定，不得加重其刑，故
    不予加重。被告販賣毒品前，持有毒品之低度行為已為販賣
    之高度行為吸收，均不另論罪。又被告經警查獲後，即供出
    毒品來源，並經警分別破獲乙○○及吳志明、李三能及孫于
    昌販賣第一級毒品之犯行等情節，此有臺南縣警察局麻豆分
    局94年1月27日南縣麻警3字第09400010354號函、94年9月13
    日南縣麻警偵字第0940014861號函及臺灣臺南地方法院檢察
    署檢察官92年度偵續字第120號不起訴處分書各一紙在卷為
    憑，爰依毒品危害防制條例第17條之規定減輕其刑。爰審酌
    被告於前已有犯罪前科，本案構成累犯，素行不佳，又再犯
    本罪，足認並無悔意，且販賣第一級毒品供他人施用，戕害
    他人身體健康至深且鉅，惟被告販賣毒品之對象僅有二人，
    且販賣予甲○○次數僅五次，販賣予戊○○為期約三個月，
    且數量不多，顯非販毒大盤商，而係因自己係吸毒者，基於
    轉售得利之便，以滿足自己施用毒品花費龐大之缺口，所得
    不多，及本案依前開規定減輕其刑後，刑度為七年以上十五
    年以下有期徒刑，有期徒刑十二年為中度刑等一切情狀，量
    處如主文所示之刑。再依其犯罪之性質為販毒，有褫奪公權
    之必要，併宣告如主文所示之褫奪公權期間。扣案之海洛因
    32包（淨重5.05公克），依應依毒品危害防制條例第18條第
    1項前段，沒收銷燬之，販賣毒品所得九萬七千元，均依毒
    品危害防制條例第19條第1項，宣告沒收，販毒所得如全部
    或一部不能沒收時，以其財產抵償之。海洛因之包裝袋32
    只（重6.85公克），分裝夾鍊袋30個，及扣案行動電話
    0000000000號一枝，係被告所有且供犯罪所用，業據被告供
    明，應依刑法第38條第1項第2款宣告沒收。
２、又 (1)公訴意旨認為扣案被告所有之十萬元，係被告販賣毒
    品所得財物，惟本案查獲之際為92年5月9日，核與被告之犯
    行分別在91年11月至92年1月間，及92年1月起至2月底，相
    隔期間甚長，且無其他積極證據足認與被告販賣毒品犯行有
    關聯性，且為被告所否認，自無從認定係販賣毒品所得財物
    ；及 (2)扣案之注射針筒5枝、杓子1枝，橡皮管6條，均為
    被告施用毒品所用之物，與本案無涉，亦非販毒所用之物，
    爰均不為沒收之諭知，附此敘明。
３、又證人戊○○於本院審理時，就關於被告案情有重要關係之
    事項即被告是否有販賣及交付毒品之情節，均證稱不知道或
    忘記等語，故意不為真實之陳述，已與偵查中具結供述內容
    大相逕庭，本院認為其涉有刑法第168條偽證罪嫌，此部分
    本院當依職務告發，移由檢察官偵查辦理。
據上論斷，應依刑事訴訟法第299條第1項前段，毒品危害防制條
例第4條第1項、第17條、第18條第1項前段、第19條第1項，刑法
第11條前段、第47條、第56條、第37條第2項、第38條第1項第2
款，判決如主文。
本案經檢察官曲鴻煜偵查後提起公訴；檢察官丁○○到庭執行職
務。
中　　華　　民　　國　　94　　年　　10　　月　　11　　日
　　　　　　　　　刑事第八庭    審判長法　官　蘇義洲
                                      法  官  徐文瑞
                                      法  官  洪士傑
以上正本證明與原本無異。
如不服本判決，應於判決送達後10日內，向本院提出上訴狀（應
附繕本）。
　　　　　      　　　　　　　　　　　書記官　李佩珊
中　　華　　民　　國　　94　　年　　10　　月　　13　　日
附錄本判決論罪科刑法條：
毒品危害防制條例第4條第1項：
製造、運輸、販賣第一級毒品者，處死刑或無期徒刑；處無期徒
刑者，得併科新臺幣1千萬元以下罰金。
附表【丙○○販毒所得計算表】
┌───┬─────┬─────┬────┬──────┬─────────┐
│買受人│ 買受期間 │買受頻率（│買受金額│最低買受金額│   備        註   │
│      │          │以最大值計│（以最小│（新臺幣）  │                  │
│      │          │算）      │值計算）│            │                  │
├───┼─────┼─────┼────┼──────┼─────────┤
│戊○○│91年11月起│每天1次   │每次1千 │9萬元       │以每月30日，共3個 │
│      │至92年1月 │          │元      │            │月，合計購買90次。│
│      │止        │          │        │            │                  │
│      │          │          │        │            │                  │
├───┼─────┼─────┼────┼──────┼─────────┤
│甲○○│92年1月初 │5次       │1千元4次│7千元       │證人甲○○自承買過│
│      │至2月底   │          │、3千元 │            │5、六次，其中1次3 │
│      │          │          │1次     │            │千元。            │
├───┴─────┴─────┴────┴──────┴─────────┤
│以上合計：新臺幣九萬七千元                                                │
└─────────────────────────────────────┘
